# 未办妥产权证书的固定资产

提问人：原来你就在这里 时间：2018-01-21 11:19:43
请问各位大神，未办妥产权证书的固定资产，是计入固定资产科目吗？

回答人：chenyiwei
计入固定资产科目，正常计提折旧。关注产权是否存在争议，其经济利益的实现是否受到阻碍或限制，是否存在可收回金额小于账面价值的情况等。另外在附注中充分披露。